ACORDAO-COMPLETO-2364675

ACÓRDÃO DE RELAÇÃO

ACÓRDÃO DE RELAÇÃO 7201/2019 ATA 27/2019 - PRIMEIRA CÂMARA

Acórdão 7201/2019-TCU-Primeira Câmara
Os Ministros do Tribunal de Contas da União, reunidos em Sessão de Primeira Câmara, ACORDAM, por unanimidade, com fundamento nos arts. 143, incisos III e V, "c", 235, 237, inciso VII, do Regimento Interno/TCU, c/c o art. 113, § 1º, da Lei 8.666/1993, e o art. 103, § 1º, da Resolução - TCU 259/2014, em conhecer da presente representação, fazer as seguintes determinações e adotar as seguintes medidas, de acordo com o parecer da SEFTI:
1. Processo TC-Processo 020.764/2019-7 (REPRESENTAÇÃO) 
	1.1. Órgão/Entidade: Ministério da Defesa-Comando da Marinha (vinculador) 
	1.2. Relator: Ministro Walton Alencar Rodrigues
	1.3. Representante do Ministério Público: não atuou
	1.4. Unidade Técnica: Secretaria de Fiscalização de Tecnologia da Informação (SEFTI) .
	1.5. Representação legal: não há.
	1.6. Determinar:
1.6.1. a oitiva da Diretoria de Abastecimento da Marinha, nos termos do art. 276, § 2º, do RI/TCU, para, no prazo de cinco dias úteis:
1.6.1.1. manifestar-se sobre os fatos apontados na representação da empresa Daten Tecnologia Ltda. (CNPJ 04.602.789/0001-01) , em especial quanto às irregularidades apontadas nos parágrafos 3.1 e 3.2 da instrução de peça 6, alertando-a quanto à possibilidade de o Tribunal vir a determinar a anulação do Pregão Eletrônico (PE) SRP 18/2019, bem como dos atos e contratos dele decorrentes;
1.6.1.2. indicar e demonstrar, se for o caso, os motivos pelos quais entende que a suspensão cautelar de novas contratações derivadas da ARP do PE SRP 18/2019 e/ou de novos pedidos no âmbito dos contratos eventualmente já firmados poderiam ser prejudiciais ao órgão;
1.6.2.  as oitivas das empresas relacionadas a seguir, nos termos do art. 250, inciso V, do RI/TCU, para, no prazo de cinco dias úteis, querendo, manifestarem-se sobre os fatos apontados nesta representação, em especial quanto às irregularidades apontadas nos parágrafos 3.1 e 3.2 da instrução de peça 6, alertando-as quanto à possibilidade de o Tribunal vir a determinar a anulação do PE SRP 18/2019, bem como dos atos e contratos dele decorrentes:
1.6.2.1. 3D Projetos e Assessoria em Informática Ltda. (CNPJ 07.766.048/0001-54) : vencedora dos itens 1 e 3 do PE SRP 18/2019;
1.6.2.2. Tamandaré Informática Ltda. (CNPJ 00.162.720/0001-53) : vencedora do item 2 do PE SRP 18/2019;
1.6.2.3.	Technology Soluções e Sistemas Integrados Ltda. (CNPJ 17.363.774/0001-80) : vencedora dos grupos 1, 2, 3 e 5 do PE SRP 18/2019;
1.7. Medidas:
1.7.1. realizar diligência, com fundamento no art. 157 do RI/TCU, à Diretoria de Abastecimento da Marinha, para que seja remetida a esta Corte:
1.7.1.1. cópia do processo administrativo de licitação e contratação relativo ao PE SRP 18/2019, bem como dos respectivos estudos técnicos preliminares e dos demais documentos relacionados ao planejamento da contratação;
1.7.1.2. cópia da Ata de Registro de Preços resultante do PE SRP 18/2019;
1.7.1.3. cópias de todos os contratos assinados pela DAbM em decorrência do PE SRP 18/2019;
1.7.1.4. relação contendo todos os órgãos que, eventualmente, tenham solicitado adesão à ARP resultante do PE SRP 18/2019, acompanhada dos expedientes com os respectivos pedidos e, se já tiverem ocorrido, com as respectivas respostas por parte da DAbM;
1.7.2. encaminhar cópia das peças 1 e 6 à Diretoria de Abastecimento da Marinha e às empresas 3D Projetos e Assessoria em Informática Ltda., Tamandaré Informática Ltda. e Technology Soluções e Sistemas Integrados Ltda., a fim de subsidiar as manifestações a serem requeridas;
1.7.3. dar ciência desta deliberação ao representante, à Diretoria de Abastecimento da Marinha e às empresas 3D Projetos e Assessoria em Informática Ltda., Tamandaré Informática Ltda. e Technology Soluções e Sistemas Integrados Ltda..

Primeira Câmara

ACORDAO-COMPLETO-2419883

Acórdão 2407/2020 - Plenário

ACORDAO-COMPLETO-2384184

Acórdão 2922/2019 - Plenário

WALTON ALENCAR RODRIGUES

não há.

Não atuou

REPRESENTAÇÃO (REPR)

Secretaria de Fiscalização de Tecnologia da Informação (SEFTI).